臺灣臺南地方法院柳營簡易庭裁定
111年度營秩字第7號
移送機關    臺南市政府警察局新營分局

被移送人    趙芳裕


上列被移送人因違反社會秩序維護法案件，經移送機關以民國11
1年6月9日南市警刑偵秩字第1110334706號移送書移送審理，本
院柳營簡易庭裁定如下：
    主      文
趙芳裕無故撥打警察機關報案專線，經勸阻不聽，處罰鍰新臺幣
5,000元。
    事實及理由
一、移送意旨略以：被移送人於民國111年6月4日(移送機關違反
    社會秩序維護法案件移送書誤載為11年6月4日)上午11時41
    分，中午12時1分、10分以手機號碼0000○○○○○○撥打報案電
    話至臺南市政府警察局勤務指揮中心，佯稱其在臺南市○○區
    ○○路0段000號前因身體不適需員警協助就醫，經指揮中心指
    派臺南市政府警察局新營分局民治派出所(下稱民治派出所)
    員警到場後，被移送人卻改稱不需要協助，到場員警已於當
    日中午12時15分告誡被移送人勿再隨意撥打報案專線，惟被
    移送人仍於同日中午12時24分、54分再次撥打報案專線報案
    ，且待員警到場後仍表示不需要協助，認被移送人上開行為
    業已違反社會秩序維護法第85條第4款規定，爰依法移請裁
    處。
二、無故撥打警察機關報案專線，經勸阻不聽者，處拘留或新臺
    幣12,000元以下罰鍰，社會秩序維護法第85條第4款定有明
    文。
三、經查：
  ㈠被移送人於111年6月4日上午11時41分、中午12時1分、10分
    、24分、54分，共計撥打5通報案專線，有民治派出所110報
    案紀錄單可證，被移送人辯稱其僅於同日上午10時40分、中
    午12時1分、24分撥打報案專線，並不可採。又被移送人雖
    抗辯其報案後警方均未到場，因警員沒有到場所以無人詢問
    其是否需要幫助(協助送醫)等語，惟被移送人於警詢時先稱
    ：「警方都沒去。」復改稱：「只有第1次有去，後面都沒
    去。」其陳述反覆不一，已不足採信，而民治派出所於接獲
    被移送人報案後均有派員至現場，並詢問被移送人是否需要
    幫助，有職務報告、上開報案紀錄單、現場照片可稽，惟被
    移送人於到場員警反覆詢問是否需要幫助時，不但不願回答
    是否需要幫助，反倒陳稱：沒有報案、是誰在亂報案、誰給
    你報案的等語，一再否認其為報案人，並經到場員警告誡勿
    再隨意撥打報案專線，有本院勘驗筆錄可證，被移送人有無
    故撥打報案專線，且經勸阻不聽之違序事實，足堪認定。
  ㈡被移送人無故撥打110報案專線，經員警勸阻後，仍於同日中
    午12時24分、54分持續撥打報案專線，業經本院認定如前，
    其行為核與社會秩序維護法第85條第4款之構成要件相符，
    自應予以裁罰。爰審酌被移送人無故撥打報案專線之次數、
    對社會治安資源之妨害與浪費程度、犯後在警方提出錄影畫
    面證明警方有到場協助，依然否認警方有協助之犯後態度及
    其素行狀況等一切情狀，裁處如主文所示之罰鍰，以資懲儆
    。
四、依社會秩序維護法第45條第1項、第85條第4款，裁定如主文
    。
中　　華　　民　　國　　111 　年　　7 　　月　　1 　　日
                  臺灣臺南地方法院柳營簡易庭
                              法  官  陳協奇
以上正本證明與原本無異。
如不服本裁定，得於裁定書送達之翌日起5日內，以書狀敘述理由，向本庭提起抗告。　　　　　　　　　　　　　　　
中　　華　　民　　國　　111 　年　　7 　　月　　4 　　日
　　　　　　　　　　　　　　　書記官  洪季杏